Inventaris van het archief van de Directie Interne Zaken en taakvoorgangers van het Ministerie van Economische Zaken, 1951-1997 (2002)
Nationaal Archief, Den Haag
- Taakuitvoering, 2
  - Koninklijke onderscheidingen, 2.4
    - Adviseren over de toekenning van onderscheidingen, 2.4.2
      - Uitreikingsjaar 1995, 1994-1995; 946-1656; 711 omslagen
        - Hoed, J. den, geb: 1937-01-25, 1170
        - Hoef, R.J. van de, geb: 1929-10-11, 1171
        - Hoek, J.J., geb: 1933-08-03, 1172
        - Hoekwater, P., geb: 1916-12-19, 1173
        - Hof, G.A., geb: 1937-07-29, 1174
        - Hof, H.J. van 't, geb: 1930-11-06, 1175
        - Hof, J.J., geb: 1935-10-28, 1176
        - Hof, W. van 't, geb: 1938-02-28, 1177
        - Hof, W.T. van 't, geb: 1940-11-10, 1178
        - Hogendoorn van Eijk, A.M., geb: 1932-02-11, 1179
        - Hogervorst, P.P., geb: 1940-04-01, 1180
        - Hohmann, J.A., geb: 1932-02-14, 1181
        - Hokke, L., geb: 1928-03-27, 1182
        - Hooff, C.M.W. van, geb: 1934-08-25, 1183
        - Hoog, P. de, geb: 1939-11-06, 1184
        - Hoogterp, T., geb: 1936-04-13, 1185
        - Hoogwout, N., geb: 1916-12-12, 1186
        - Hoorn, G.P., geb: 1932-06-11, 1187
        - Horvers, G.C., geb: 1938-11-15, 1188
        - Hout-Immens, M.C.C. van, geb: 1938-07-24, 1189
        - Hout-van den Broers, F.M., geb: 1934-02-22, 1190
        - Houte de Lange, J.A.M. ten, geb: 1928-09-26, 1191
        - Houtenbos, S.M., geb: 1923-10-18, 1192
        - Houtman, J., geb: 1929-10-13, 1193
        - Hu, Z.G., geb: 1941-09-13, 1194
        - Huibregtsen, F.W., geb: 1940-01-26, 1195
        - Huigen-van Dijk, K., geb: 1931-09-20, 1196
        - Huisman, W., geb: 1931-09-19, 1197
        - Hulskes, C.J.H., geb: 1929-06-24, 1198
        - Hulzen, H.E. ten, geb: 1934-03-27, 1199
        - Hupjé, W.H., geb: 1935-08-31, 1200
        - Hurk, H.L.M. van den, geb: 1937-10-14, 1201
        - Hurk, T.J. van den, geb: 1935-04-22, 1202
        - Hutteman, J.P., geb: 1916-11-08, 1203
        - Huijs, C.J.A., geb: 1933-08-26, 1204
        - Huijts, J.H.J., geb: 1917-03-02, 1205
        - Iemenschot, H.J.M., geb: 1934-10-21, 1206
        - Ingen, R.G. van, geb: 1946-06-16, 1207
        - Jacobs-Willemsen, A.M., geb: 1929-11-15, 1208
        - Jacobs, P.G.M., geb: 1935-01-21, 1209
        - Janmaat, T.J., geb: 1932-12-21, 1210
        - Janmaat, T.P., geb: 1933-01-01, 1211
        - Jans, A.J., geb: 1933-11-17, 1212
        - Jans, H.H., geb: 1930-12-08, 1213
        - Jansen, J.G.A., geb: 1931-09-01, 1214
        - Jansen, J.P.H., geb: 1928-02-05, 1215
        - Janssen, L.W.C., geb: 1935-02-19, 1216
        - Janssen-Clevers, M.E.L., geb: 1910-06-21, 1217
        - Janssen, P., geb: 1938-04-05, 1218
        - Janssens, H.A.J.J., geb: 1936-10-17, 1219
        - Jegen, T.A., geb: 1928-07-14, 1220
        - Jong, D. de, geb: 1939-08-15, 1221
        - Jong, H. de, geb: 1941-06-29, 1222
        - Jong, L. de, geb: 1925-04-25, 1223
        - Jong, M. de, geb: 1933-12-29, 1224
        - Jonge, A. de, geb: 1939-12-06, 1225
        - Jongejeugd, J.H., geb: 1931-03-02, 1226
        - Kalb, W.D.P., geb: 1932-11-18, 1227
        - Kanters, F.G.P.C., geb: 1940-06-29, 1228
        - Kaptein, A.C., geb: 1936-01-15, 1229
        - Kardol, J.A., geb: 1909-06-15, 1230
        - Karremans, C.P.J.G., geb: 1932-04-06, 1231
        - Kars, J., geb: 1935-11-02, 1232
        - Katgert, J.H., geb: 1935-04-01, 1233
        - Kernebeek, H., geb: 1930-05-03, 1234
        - Keulers-Aarts, E.P.M., geb: 1929-08-04, 1235
        - Kiel, J.T., geb: 1937-12-08, 1236
        - Kila, H.R.M., geb: 1939-10-22, 1237
        - Klein Kranenbarg, G.J., geb: 1935-07-14, 1238
        - Klercq, M.H., geb: 1942-05-23, 1239
        - Kleijn, G., geb: 1935-03-16, 1240
        - Kleijn, J. van der, geb: 1934-06-05, 1241
        - Kloetstra, W., geb: 1915-10-30, 1242
        - Kniestedt, F.H., geb: 1919-03-18, 1243
        - Knottenbelt, H.J., geb: 1934-07-19, 1244
        - Kocken, A.J.H., geb: 1930-10-12, 1245
        - Koeleman, C.H.M., geb: 1935-10-27, 1246
        - Koelewijn, M.A., geb: 1929-04-08, 1247
        - Koeverden, H. van, geb: 1917-09-05, 1248
        - Kok, M.A.J., geb: 1938-09-12, 1249
        - Kolpa, A., geb: 1921-10-15, 1250
        - Koninck, E.C.A. de, geb: 1920-06-06, 1251
        - Konijn, W.A., geb: 1936-12-21, 1252
        - Koolhaas, B.H., geb: 1936-06-25, 1253
        - Koopman-van Zutphen, S., geb: 1917-11-05, 1254
        - Koopmans, L., geb: 1943-06-17, 1255
        - Koopmanschap, W.J., geb: 1931-05-23, 1256
        - Koops-Elders, E.H.P., geb: 1935-09-03, 1257
        - Kooij, T.A., geb: 1938-12-02, 1258
        - Kooij, W.P. van der, geb: 1935-01-20, 1259
        - Kooijman, A., geb: 1934-05-21, 1260
        - Koppen, C.W.J., geb: 1927-03-31, 1261
        - Korpershoek, P., geb: 1936-08-06, 1262
        - Korsten, M.H.J., geb: 1935-07-22, 1263
        - Kort, J.R. de, geb: 1930-08-22, 1264
        - Korte, A.J. de, geb: 1923-05-26, 1265
        - Korthuis, J., geb: 1935-02-15, 1266
        - Korver, P.K., geb: 1935-09-22, 1267
        - Koster, B.C.J., geb: 1941-05-11, 1268
        - Kradolfer, H.W.J., geb: 1933-10-01, 1269
        - Krems, J.F.M., geb: 1932-11-25, 1270
        - Kriekaard, J.A., geb: 1924-06-01, 1271
        - Kroes, J.C., geb: 1933-08-17, 1272
        - Kroot, A.M., geb: 1915-10-13, 1273
        - Kruger, J., geb: 1933-05-01, 1274
        - Kruse, G.C., geb: 1930-09-21, 1275
        - Kruijff, J. de, geb: 1935-01-01, 1276
        - Kruijsdijk, W.H.C. van, geb: 1940-01-10, 1277
        - Krijger-Ribbens, J.T., geb: 1917-03-02, 1278
        - Kuiper, R., geb: 1938-03-31, 1279
        - Kuipers, M.J., geb: 1928-11-18, 1280
        - Kuijsters, A.A.N., geb: 1925-07-18, 1281
        - Laak-Peters, G.J.L. ter, geb: 1939-06-14, 1282
        - Labout, J.J.M., geb: 1930-02-25, 1283
        - Lageweg, D., geb: 1935-11-05, 1284
        - Lange, T. de, geb: 1940-05-21, 1285
        - Lans, P.J. van der, geb: 1937-12-19, 1286
        - Leegte, W.T., geb: 1940-02-16, 1287
        - Leenders, C.T., geb: 1938-01-05, 1288
        - Leer, H.L., geb: 1933-09-28, 1289
        - Leeuw, J.A.M. de, geb: 1933-05-27, 1290
        - Leideman, G.J., geb: 1934-05-07, 1291
        - Lenters, J., geb: 1931-05-10, 1292
        - Leuw, D.W.A.M. de, geb: 1926-01-29, 1293
        - Leijden, J.A.N. van, geb: 1920-12-06, 1294
        - Leijten, A., geb: 1904-08-02, 1295
        - Lieftink, G.B., geb: 1919-12-08, 1296
        - Liempd, H.T.G. van, geb: 1928-11-06, 1297
        - Lierop, W.J.J. van, geb: 1936-07-27, 1298
        - Ligthart, L.J.A.M., geb: 1938-11-18, 1299
        - Limborgh, M. van, geb: 1931-08-20, 1300
        - Linden, A.M. van der, geb: 1937-07-10, 1301
        - Linden, M. van der, geb: 1931-12-07, 1302
        - Linden, P.G.C. van der, geb: 1920-08-06, 1303
        - Lindhout, J.J., geb: 1932-11-04, 1304
        - Linssen, P.F.T., geb: 1931-08-18, 1305
        - Lokhorst, M., geb: 1928-03-06, 1306
        - Looman, C.W., geb: 1928-11-20, 1307
        - Luijten, F.M., geb: 1933-11-21, 1308
        - Lijklama, L., geb: 1922-06-21, 1309
        - Maas, M.H., geb: 1939-12-30, 1310
        - Maessen, M.A.M.J., geb: 1935-04-12, 1311
        - Magendans, W., geb: 1934-09-04, 1312
        - Malenstijn, P., geb: 1936-01-25, 1313
        - Malestein, M.J., geb: 1938-09-15, 1314
        - Marechal, M.H.M., geb: 1939-01-16, 1315
        - Martens, J.G.M., geb: 1933-12-25, 1316
        - Mathot, E.H.A., geb: 1938-11-12, 1317
        - Mathijsen Gerst, F.E.M., geb: 1930-10-31, 1318
        - Meer, D. van der, geb: 1935-04-19, 1319
        - Meer, G.J. van der, geb: 1921-07-15, 1320
        - Mel, J.A. van der, geb: 1928-06-12, 1321
        - Mensing, H.B., geb: 1935-01-26, 1322
        - Mesker, C.J., geb: 1930-06-14, 1323
        - Metz, H.T., geb: 1935-09-23, 1324
        - Meulendijks, E.A.J., geb: 1927-11-29, 1325
        - Meijden, A.J., geb: 1924-08-04, 1326
        - Meijer, H., geb: 1938-01-04, 1327
        - Meijer, M., geb: 1926-10-04, 1328
        - Meijer, R., geb: 1934-04-10, 1329
        - Meyer, T.R., geb: 1939-02-18, 1330
        - Meijers, J., geb: 1920-09-29, 1331
        - Meijns, E., geb: 1938-09-11, 1332
        - Michielsen, G., geb: 1925-11-20, 1333
        - Minnee, G.J., geb: 1935-06-26, 1334
        - Missaar, D.J., geb: 1932-11-12, 1335
        - Mol, J., geb: 1929-09-29, 1336
        - Mol-Neef, J.H., geb: 1925-07-09, 1337
        - Molenaar, F., geb: 1940-05-11, 1338
        - Molenaar, P., geb: 1932-01-06, 1339
        - Monchy, J. de, geb: 1929-07-18, 1340
        - Monster, D., geb: 1938-05-29, 1341
        - Montauban van Swijndregt, J., geb: 1933-03-21, 1342
        - Mooi, J., geb: 1938-03-30, 1343
        - Mooibroek, H., geb: 1939-03-29, 1344
        - Moonen, J.M.B., geb: 1930-10-25, 1345
        - Moonen, L.J.W., geb: 1939-07-18, 1346
        - Moor, J.F. de, geb: 1933-08-10, 1347
        - Moors, A.J.W., geb: 1940-10-04, 1348
        - Moors, G.F.M., geb: 1937-11-05, 1349
        - Moret, J.W.E., geb: 1929-02-14, 1350
        - Mossel, S.J., geb: 1930-08-18, 1351
        - Mourits, H.A., geb: 1923-03-26, 1352
        - Mudde, J., geb: 1933-11-04, 1353
        - Mul, T.J., geb: 1931-06-28, 1354
        - Mulder, T., geb: 1934-08-01, 1355
        - Mulder, T.M.J., geb: 1934-01-20, 1356
        - Mulderink, J.J.M., geb: 1933-11-25, 1357
        - Mulders, R.J., geb: 1922-06-14, 1358
        - Muysson, F.W., geb: 1930-07-20, 1359
        - Mijdam, K., geb: 1939-08-17, 1360
        - Naarding, C.J., geb: 1933-06-18, 1361
        - Naborn, J., geb: 1938-10-25, 1362
        - Naborn, W., geb: 1939-05-01, 1363
        - Naujoks, J.A., geb: 1933-12-07, 1364
        - Nefkens, J.W.M., geb: 1935-11-21, 1365
        - Nicaise, J., geb: 1941-03-17, 1366
        - Niphuis, A.J., geb: 1940-08-23, 1367
        - Nolet, C.A., geb: 1935-04-29, 1368
        - Noortwijk, W.F. van, geb: 1941-12-01, 1369
        - Nooij, T.J., geb: 1930-07-25, 1370
        - Notermans, J.P.M., geb: 1930-11-29, 1371
        - Nouwen, P.A., geb: 1934-06-18, 1372
        - Nulle, F.A., geb: 1930-10-20, 1373
        - Nunen-Broers, A.M. van, geb: 1928-04-23, 1374
        - Og, H.J. van, geb: 1918-10-15, 1375
        - Okkerse, G., geb: 1935-06-16, 1376
        - Olthof, A., geb: 1935-11-10, 1377
        - Onna, G.A.J. van, geb: 1940-03-26, 1378
        - Onnink, A.J., geb: 1928-05-31, 1379
        - Oorschot, W.A.M., geb: 1932-10-21, 1380
        - Oosterling, J., geb: 1940-08-21, 1381
        - Oosterling, J.J., geb: 1947-10-02, 1382
        - Oosterom, J.C.A. van, geb: 1935-01-21, 1383
        - Opstal, C.A.P. van, geb: 1930-03-15, 1384
        - Oranje, K. geb: 1930-10-11, 1385
        - Oss, H. van, geb: 1934-12-02, 1386
        - Otten, A., geb: 1939-06-04, 1387
        - Oudenaarden, W.G., geb: 1939-06-09, 1388
        - Paans, P., geb: 1933-10-22, 1389
        - Pair, C. le, geb: 1936-03-02, 1390
        - Palm, J.H., geb: 1919-06-11, 1391
        - Paulides, W.H., geb: 1937-01-07, 1392
        - Paulus, P.G., geb: 1937-08-13, 1393
        - Perdok, J.E., geb: 1932-11-11, 1394
        - Pertijs, A.C., geb: 1935-10-21, 1395
        - Peters, C.T.C., geb: 1938-11-22, 1396
        - Peters, G.S., geb: 1921-07-04, 1397
        - Pinxt, J.M.H., geb: 1932-10-09, 1398
        - Pitte, J.A. van de, geb: 1921-11-28, 1399
        - Plas, J.D. van der, geb: 1934-09-03, 1400
        - Pluijm, W.A. van der, geb: 1937-06-11, 1401
        - Poeth, W.A.M., geb: 1922-05-11, 1402
        - Pol, F.M. van der, geb: 1938-08-05, 1403
        - Pol, R. van der, geb: 1933-05-16, 1404
        - Poos, J.M.E., geb: 1938-02-08, 1405
        - Praasterink, M.J., geb: 1935-03-23, 1406
        - Prenger, J.H., geb: 1931-05-29, 1407
        - Prikken, J.H., geb: 1930-10-23, 1408
        - Prinsen, J.H.C., geb: 1925-12-12, 1409
        - Prinssen, A.H.C., geb: 1937-10-11, 1410
        - Pul, C.J.P. van, geb: 1929-04-13, 1411
        - Pulles, F.A.P., geb: 1930-12-02, 1412
        - Raas, C.A., geb: 1938-03-24, 1413
        - Raeke, B.W.J., geb: 1933-01-11, 1414
        - Raggers, H.R., geb: 1940-04-07, 1415
        - Rams, A., geb: 1930-10-11, 1416
        - Rappange, J., geb: 1929-12-20, 1417
        - Raijmakers, A.P., geb: 1933-09-08, 1418
        - Reudink, G.A., geb: 1933-12-29, 1419
        - Reintjes, G.P.M., geb: 1940-08-07, 1420
        - Rekkers, I., geb: 1936-10-16, 1421
        - Remmerswaal, N.J., geb: 1923-06-22, 1422
        - Reijs, H.A., geb: 1931-02-24, 1423
        - Ridder, A.J. de, geb: 1915-08-14, 1424
        - Rienks, J.C., geb: 1932-02-08, 1425
        - Rietdijk, J.A., geb: 1932-10-27, 1426
        - Rikxoort, L. van, geb: 1937-08-26, 1427
        - Roef, P.A.W., geb: 1932-10-24, 1428
        - Rook, R., geb: 1925-06-03, 1429
        - Roos, A.J.M. de, geb: 1933-11-18, 1430
        - Rootinck, G.H., geb: 1929-10-18, 1431
        - Rooij, A.A.M. de, geb: 1934-02-03, 1432
        - Rosendaal, H.E., geb: 1931-10-24, 1433
        - Rutgers, A., geb: 1934-06-14, 1434
        - Rutter, F.J.A.C., geb: 1935-07-27, 1435
        - Ruijter, H. de, geb: 1935-01-16, 1436
        - Rijke, C. de, geb: 1933-12-12, 1437
        - Rijssen, A.H.E.J. van, geb: 1932-08-27, 1438
        - Rijswijk, J.P. van, geb: 1922-04-30, 1439
        - Rijter, J. de, geb: 1935-08-16, 1440
        - Sagius, A.M., geb: 1937-12-30, 1441
        - Sánchez Sánchez, E., geb: 1922-09-14, 1442
        - Sanders, W.A.G., geb: 1940-12-12, 1443
        - Sandick, J.A. van, geb: 1932-12-01, 1444
        - Sark, G.L.J., geb: 1938-03-17, 1445
        - Schaafsma, R.F., geb: 1938-04-05, 1446
        - Schaap, C.F., geb: 1934-08-07, 1447
        - Schalekamp, E.P., geb: 1940-07-25, 1448
        - Schalkx, A.M.J., geb: 1930-04-08, 1449
        - Schalij, J., geb: 1930-02-10, 1450
        - Scheerboom, J.H., geb: 1917-10-25, 1451
        - Scheers, A.W.A.M., geb: 1929-09-01, 1452
        - Schimmel, G.M., geb: 1936-08-22, 1453
        - Schoeman, W.G., geb: 1944-05-12, 1454
        - Scholing, J.H., geb: 1932-02-13, 1455
        - Scholten, J.H., geb: 1939-11-27, 1456
        - Scholtmeijer, B., geb: 1938-06-28, 1457
        - Schölvinck, L.C.A.M., geb: 1936-02-21, 1458
        - Schoonderbeek, J.W., geb: 1919-02-17, 1459
        - Schoor, A. van, geb: 1929-01-24, 1460
        - Schoot, J.J.M. van der, geb: 1936-05-28, 1461
        - Schothuis, J.E.G., geb: 1937-02-10, 1462
        - Schottert-Volkerink, H., geb: 1940-02-20, 1463
        - Schouten, C.J.A., geb: 1938-07-04, 1464
        - Schouten, T., geb: 1936-10-02, 1465
        - Schouw, H.F.G., geb: 1945-03-17, 1466
          Openbaarheid beperkt tot 01-01-2046
        - Schrauwers, A.J., geb: 1915-05-23, 1467
        - Schreuders, A., geb: 1938-12-18, 1468
        - Schreur, P.A.W., geb: 1936-09-13, 1469
        - Schriks, P.M.L., geb: 1933-10-26, 1470
        - Schröder, F.E.M., geb: 1936-08-08, 1471
        - Schrijer, L.W., geb: 1941-02-05, 1472
        - Schut, A.A., geb: 1938-03-26, 1473
        - Schut, J., geb: 1934-04-20, 1474
        - Schwippert, G.A., geb: 1935-11-23, 1475
        - Seelen, A.P.J., geb: 1934-09-13, 1476
        - Segerink, F.G., geb: 1923-08-09, 1477
        - Selles, J.H., geb: 1930-03-30, 1478
        - Simon, J.H., geb: 1933-09-28, 1479
        - Simon, J.J., geb: 1935-03-20, 1480
        - Simons-Steffens, H., geb: 1936-04-10, 1481
        - Slagboom, W.M., geb: 1935-04-21, 1482
        - Slagmulder, P.M., geb: 1936-10-15, 1483
        - Sleet, L.D. van der, geb: 1935-11-01, 1484
        - Sluiter, F.H., geb: 1939-09-03, 1485
        - Smeek, R.L., geb: 1933-02-12, 1486
        - Smets, F.B., geb: 1932-05-14, 1487
        - Smink, K., geb: 1930-04-01, 1488
        - Smit, G.C., geb: 1930-09-20, 1489
        - Smit, K., geb: 1930-01-23, 1490
        - Smit, R., geb: 1943-02-15, 1491
        - Smith, S., geb: 1925-07-23, 1492
        - Smits, J.F.J., geb: 1939-05-24, 1493
        - Snoodijk, A.A., geb: 1936-08-07, 1494
        - Sol, H.A., geb: 1922-01-05, 1495
        - Sol, L.M., geb: 1935-12-26, 1496
        - Sommen, P.M.C. van der, geb: 1929-11-15, 1497
        - Sommeren, H.B.J. van, geb: 1937-11-24, 1498
        - Spaander, J.H., geb: 1936-12-21, 1499
        - Sparnaaij, A., geb: 1930-07-13, 1500
        - Speek, H.H., geb: 1931-05-18, 1501
        - Speld, G.C.W., geb: 1936-09-01, 1502
        - Spitters, J., geb: 1938-10-18, 1503
        - Splittler, N.E.J., geb: 1937-04-29, 1504
        - Spruijt, H., geb: 1933-03-01, 1505
        - Spijk, J., geb: 1930-09-21, 1506
        - Staartjes, G.J., geb: 1931-01-06, 1507
        - Stad, C. van der, geb: 1937-11-28, 1508
        - Star, J.J. van der, geb: 1939-08-23, 1509
        - Stas, J.M., geb: 1930-02-15, 1510
        - Steen, J.H. van der, geb: 1936-04-10, 1511
        - Steen, J.M.W., geb: 1939-01-03, 1512
        - Steeman, F., geb: 1931-04-18, 1513
        - Steketee, J.A., geb: 1936-02-24, 1514
        - Sterk, H.A., geb: 1935-08-23, 1515
        - Steur, L.G. de, geb: 1930-10-27, 1516
        - Stevens, J.C., geb: 1924-06-07, 1517
        - Stok, J. van der, geb: 1930-12-30, 1518
        - Stol, G., geb: 1938-01-21, 1519
        - Stolk, A., geb: 1932-11-14, 1520
        - Stooker, A.J., geb: 1932-04-29, 1521
        - Storij, H.W.A., geb: 1933-06-23, 1522
        - Stoter, P., geb: 1936-05-31, 1523
        - Stratum, M.C.P., geb: 1933-11-15, 1524
        - Strijkert, P.J., geb: 1935-09-12, 1525
        - Sutman, C.A.J., geb: 1939-08-19, 1526
        - Sijkens-de Vries, A.C.M., geb: 1940-08-12, 1527
        - Szymkowiak, P.J., geb: 1938-03-10, 1528
        - Takkenkamp, J.H., geb: 1937-06-20, 1529
        - Talstra, A., geb: 1930-06-13, 1530
        - Tamminga, A., geb: 1934-08-19, 1531
        - Tan, E.H.S., geb: 1936-02-25, 1532
        - Terlauw, I., geb: 1939-08-19, 1533
        - Testa, A.L.F.M., geb: 1942-03-22, 1534
        - Thyssen-Bornemisza, H.H. Baron, geb: 1921-04-13, 1535
        - Timmer, H.H., geb: 1940-09-28, 1536
        - Timmermans, L.A.M., geb: 1930-09-12, 1537
        - Timmers, C.M., geb: 1940-02-20, 1538
        - Timmers, J.H.M., geb: 1928-09-21, 1539
        - Tol, D., geb: 1926-08-24, 1540
        - Tol, J.W.H. van den, geb: 1936-04-02, 1541
        - Tollenaar, J.C., geb: 1937-08-17, 1542
        - Toma, F.A.W., geb: 1923-05-22, 1543
        - Traas, L., geb: 1934-01-15, 1544
        - Trimbos, W.J.M., geb: 1930-06-30, 1545
        - Tuiten, A.J., geb: 1946-11-25, 1546
        - Tuyl, C.J. van, geb: 1937-08-05, 1547
        - Tuijp, J.M., geb: 1936-11-03, 1548
        - Ubaghs, J.H.M., geb: 1933-07-14, 1549
        - Vagevuur, H., geb: 1931-03-25, 1550
        - Valkenaars, C.J., geb: 1932-08-16, 1551
        - Veen, G. van der, geb: 1936-06-27, 1552
        - Veen-de Bruijn, I. ten, geb: 1941-07-29, 1553
        - Velden, K.F. van der, geb: 1927-02-21, 1554
        - Veldhuijsen, W.F., geb: 1929-09-27, 1555
        - Veldhuyzen van Zanten-Roest van Limburg, T.J., geb: 1924-06-21, 1556
        - Velthuis, C.P.M., geb: 1937-02-12, 1557
        - Velze, W. van, geb: 1933-10-22, 1558
        - Ven, A.A. van de, geb: 1922-04-13, 1559
        - Ven, A.C. van de, geb: 1926-12-15, 1560
        - Vente, A., geb: 1927-07-09, 1561
        - Verasdonck, J., geb: 1919-10-24, 1562
        - Vercoulen, J.C.A., geb: 1939-09-02, 1563
        - Verdel, M.J.W., geb: 1937-12-24, 1564
        - Verdouw, L.G., geb: 1940-07-17, 1565
        - Verhoeckx, P.J., geb: 1928-05-24, 1566
        - Verhoeven, D.J.C., geb: 1940-11-20, 1567
        - Verhulst, J.P.M., geb: 1940-07-26, 1568
        - Verkerk, C.A., geb: 1934-09-24, 1569
        - Verlinden, G.F.J., geb: 1930-05-25, 1570
        - Vermeer, C.J.J.A., geb: 1930-03-04, 1571
        - Vermeer-Fouchier, J.C., geb: 1933-08-21, 1572
        - Verseveldt, W., geb: 1933-08-18, 1573
        - Verstappen, J.G.M., geb: 1933-10-30, 1574
        - Versteeg, W., geb: 1935-07-24, 1575
        - Versteegh, K.H., geb: 1936-10-15, 1576
        - Verton, L.J.J., geb: 1922-03-21, 1577
        - Vervloed, T.M., geb: 1928-06-10, 1578
        - Verwimp, L.J.C.M., geb: 1934-09-11, 1579
        - Vink, J.O., geb: 1939-03-03, 1580
        - Vinken, H.A., geb: 1930-01-12, 1581
        - Vinken, P.J.J.G., geb: 1927-11-25, 1582
        - Visser, J.B., geb: 1938-08-28, 1583
        - Visser, N.J., geb: 1931-04-06, 1584
        - Vissers, J.A., geb: 1928-10-29, 1585
        - Vitters, J.F., geb: 1925-08-17, 1586
        - Vlastra, M.H., geb: 1933-04-16, 1587
        - Vliet, H. van der, geb: 1937-05-29, 1588
        - Vliet-Laurens, G. van, geb: 1932-12-10, 1589
        - Vliet, N. van, geb: 1937-12-16, 1590
        - Vlugt, W. de, geb: 1942-07-20, 1591
        - Volkers, C.H., geb: 1924-08-15, 1592
        - Vollenbergh, G.J.A., geb: 1930-09-08, 1593
        - Vollenhoven, L. van, geb: 1930-11-15, 1594
        - Vos, W., geb: 1940-03-10, 1595
        - Vossen, J.P.H., geb: 1928-09-25, 1596
        - Vosters, J.A., geb: 1929-03-20, 1597
        - Vrakking, H.A.C., geb: 1919-11-23, 1598
        - Vries, J.W. de, geb: 1917-03-28, 1599
        - Vrins, C.L.F., geb: 1932-07-29, 1600
        - Vulpen, T. van, geb: 1935-06-29, 1601
        - Vuuren, J.C. van, geb: 1937-03-15, 1602
        - Waal, F.C. de, geb: 1930-06-26, 1603
        - Wagenaar, B.W., geb: 1930-09-30, 1604
        - Wagenmakers, W., geb: 1930-11-08, 1605
        - Wal, F. van der, geb: 1933-11-02, 1606
        - Walgaard, W., geb: 1935-04-29, 1607
        - Warffemius, J.M., geb: 1930-05-06, 1608
        - Wassenaar, J., geb: 1945-09-11, 1609
        - Wassenberg, A.W. van den, geb: 1923-05-02, 1610
        - Wassenberg, M.W.A., geb: 1930-06-13, 1611
        - Weelde, N. van, geb: 1934-06-09, 1612
        - Weerd, D. van de, geb: 1935-10-28, 1613
        - Weffers, J.J.J., geb: 1938-04-23, 1614
        - Weitenberg, J., geb: 1939-10-13, 1615
        - Welzen, J.C. van, geb: 1924-10-04, 1616
        - Wensink, J., geb: 1934-08-09, 1617
        - Wernaert, L., geb: 1937-12-13, 1618
        - Wesly, G.J.J., geb: 1935-12-01, 1619
        - Westende, F.H.L. van 't, geb: 1929-02-18, 1620
        - Westendorp, H., geb: 1930-01-04, 1621
        - Westerhof, J., geb: 1934-12-23, 1622
        - Westerhuis, A., geb: 1937-12-30, 1623
        - Westerman, J., geb: 1923-01-25, 1624
        - Wetering, H.M.M. van de, geb: 1929-10-27, 1625
        - Wetters-Buvelot, P., geb: 1944-07-17, 1626
        - Wikkerman, T.B., geb: 1918-12-16, 1627
        - Willems, A.A., geb: 1938-07-06, 1628
        - Willems, F.M.C.M., geb: 1934-07-30, 1629
        - Willemsen, J.C., geb: 1929-08-01, 1630
        - Willemsen, J.J., geb: 1929-06-15, 1631
        - Willemsen, J.W., geb: 1926-08-20, 1632
        - Wilschut, C., geb: 1930-09-15, 1633
        - Wiltink, A.A.M., geb: 1934-03-16, 1634
        - Wingerden, K.J.L. van, geb: 1938-03-13, 1635
        - Wingerden, P. van, geb: 1932-01-08, 1636
        - Winter, A.A. de, geb: 1926-09-16, 1637
        - Wit, K. de, geb: 1939-01-12, 1638
        - With, N. de, geb: 1932-02-08, 1639
        - Witzier, W., geb: 1919-09-05, 1640
        - Wolters, P., geb: 1921-05-19, 1641
        - Woudt, C.A., geb: 1946-03-09, 1642
        - Woudwijk, W., geb: 1934-04-11, 1643
        - Wulfen-Koster, A.L. van, geb: 1934-11-10, 1644
        - Wijnants, J.B., geb: 1934-03-18, 1645
        - Yamashita, T., geb: 1919-07-18, 1646
        - Zandt, W. van der, geb: 1923-09-16, 1647
        - Zekveld, J., geb: 1933-05-07, 1648
        - Zobel, W.E.J., geb: 1934-03-21, 1649
        - Zoetman, G.F.M., geb: 1941-05-25, 1650
        - Zuiderent, A.A., geb: 1939-04-05, 1651
        - Zweerts de Jong, N., geb: 1942-06-22, 1652
        - Zwinselman, J., geb: 1937-12-24, 1653
        - Zijderveld, G.J. van, geb: 1928-03-17, 1654
        - Zijl, F. van, geb: 1935-10-01, 1655
        - Zijlstra, J., geb: 1924-05-15, 1656
      - Uitreikingsjaar 1996, 1995-1996; 1657-1864; 208 omslagen